# 清淤工程中使用固定资产的折旧分类

提问人：gaisidejijin 时间：2020-01-10 09:32:24
本公司的机器是用于清淤项目的，签的合同是清淤工程的合同，按清淤的平方米收费，那机器的折旧应该入哪里呢？成本还是费用？机器闲置时的折旧又该入哪里？各位大神，求助求助啊

回答人：chenyiwei
施工期间的工程设备折旧计入工程成本；闲置期间的折旧计入管理费用。或者也可以考虑按工作量法计提折旧，如果工作量法可行，则不会涉及闲置期间折旧计提问题。